臺灣彰化地方法院刑事判決
 110年度侵訴字第17號
公  訴  人  臺灣彰化地方檢察署檢察官 
被      告  黃俊凱


指定辯護人  凃國慶律師
被      告  陳宏源




選任辯護人  賴錦源律師
上列被告因妨害性自主案件，經檢察官提起公訴（109年度偵字
第7622號），本院判決如下：
    主  文
丙○○對於未滿十四歲之女子為性交，共貳罪，各處有期徒刑壹年
陸月，應執行有期徒刑壹年拾月。緩刑肆年，緩刑期間付保護管
束，並應向檢察官指定之政府機關、政府機構、行政法人、社區
或其他符合公益目的之機構或團體，提供壹佰貳拾小時之義務勞
務。
甲○○(原名乙○○)對於未滿十四歲之女子為性交，處有期徒刑壹年
玖月。緩刑肆年，緩刑期間付保護管束，並應向檢察官指定之政
府機關、政府機構、行政法人、社區或其他符合公益目的之機構
或團體，提供壹佰貳拾小時之義務勞務。
    犯  罪  事  實
一、丙○○及甲○○(原名乙○○)均明知代號AB000-A109210女子（民
    國00年0月生，真實姓名年籍詳卷，下稱A女）為未滿14歲之
    人，竟分別為下列行為：
(一)丙○○基於與未滿14歲女子為合意性交之犯意，於109年5月9日
    凌晨某時，在其位於彰化縣○○鄉○○路00號之4之住處內，未
    違反A女意願，以將生殖器插入A女生殖器之方式，對A女為性
    交行為1次；復於同日上午某時，在上址未違反A女意願，以
    將生殖器插入A女生殖器之方式，對A女為性交行為1次。
(二)甲○○基於與未滿14歲女子為合意性交之犯意，於109年5月10
    日凌晨某時，在其位於彰化縣○○鄉○○路00○00號之住處內，
    未違反A女意願，以將生殖器插入A女生殖器之方式，對A女為
    性交行為1次。
二、案經彰化縣警察局溪湖分局報告臺灣彰化地方檢察署檢察官
    偵查起訴。
　　理  由
壹、程序事項
一、本法所稱性侵害犯罪，係指觸犯刑法第221條至第227條、第
    228條、第229條、第332條第2項第2款、第334條第2項第2款
    、第348條第2項第1款及其特別法之罪；又因職務或業務知
    悉或持有性侵害被害人姓名、出生年月日、住居所及其他足
    資識別其身分之資料者，除法律另有規定外，應予保密。警
    察人員必要時應採取保護被害人之安全措施。行政機關、司
    法機關及軍法機關所製作必須公示之文書，不得揭露被害人
    之姓名、出生年月日、住居所及其他足資識別被害人身分之
    資訊，性侵害犯罪防治法第2條第1項、第12條定有明文。又
    性侵害犯罪防治法第12條及第13條第1項所定其他足資識別
    被害人身分之資訊，包括被害人照片或影像、聲音、住址、
    親屬姓名或其關係、就讀學校與班級或工作場所等個人基本
    資料，性侵害犯罪防治法施行細則第6條，亦定有明文。依
    前揭規定，本案判決書於犯罪事實欄及理由欄內對於被害人
    A 女之姓名、年籍資料等足資識別身分之資訊，均予以隱匿
    ，合先敘明。
二、按被告以外之人於審判外之言詞或書面陳述，除法律有規定者外，不得作為證據；又被告以外之人於審判外之陳述，雖不符合刑事訴訟法第159 條之1 至之4 規定，但經當事人於審判程序同意作為證據，法院審酌該言詞或書面陳述作成時之情況，認為適當者，亦得為證據。當事人、代理人或辯護人於法院調查證據時，知有同法第159 條第1項不得為證據之情形，而未於言詞辯論終結前聲明異議者，視為有前項之同意，刑事訴訟法第159 條第1 項及第159 條之5 分別定有明文。經查，本判決所引用之被告以外之人於審判外之言詞與書面陳述，檢察官、被告二人及其辯護人於本院程序均表示同意有證據能力（本院卷第74頁），或未於言詞辯論終結前聲明異議，本院審酌上開證據資料製作時之情況，尚無違法不當之瑕疵，亦認為以之作為證據應屬適當，揆諸前開規定，爰依刑事訴訟法第159 條之5 第1 項規定，認前揭傳聞證據均有證據能力。
三、本判決所引用其餘之非供述證據，與本件待證事實具有證據
    關連性，並無證據證明係公務員違背法定程序所取得，亦無
    顯有不可信之情況，且經本院於審理期日提示予被告二人及
    其辯護人而為合法調查，自均得作為本判決之證據。
貳、認定犯罪事實所憑之證據及理由：
    前揭犯罪事實，業經被告丙○○於警詢、偵訊及本院、被告甲
    ○○於偵訊及本院均坦承不諱，並有證人即被害人A女（下稱
    證人A女）於警詢、偵訊之證述、A女所繪製之現場圖2紙、M
    essenger對話紀錄翻拍照片、内政部警政署刑事警察局109
    年8月11日刑生字第1090077248號鑑定書、性侵害案件代號
    與真實姓名對照表、性侵害犯罪事件通報表、臺中市性侵害
    案件減少被害人重複陳述作業訊前訪視紀錄表、衛生福利部
    豐原醫院受理疑似性侵害事件驗傷診斷書等在卷可佐，被告
    二人之犯行，均堪予認定，應予依法論科。　
參、論罪科刑
一、是核被告丙○○、甲○○所為，均係犯刑法第227 條第1項之對
    於未滿14歲之女子為性交罪。另按兒童及少年福利與權益保
    障法第112 條第1 項規定：「成年人教唆、幫助或利用兒童
    及少年犯罪或與之共同實施犯罪或故意對其犯罪者，加重其
    刑至2 分之1 。但各該罪就被害人係兒童及少年已定有特別
    處罰規定者，從其規定。」而刑法第227 條第1 項、第3 項
    均已就年齡要件定有特別處罰規定，揆諸上開規定，本案自
    無再適用兒童及少年福利與權益保障法第112 條第1 項規定
    加重其刑之餘地，併予敘明。
二、被告丙○○所犯2 罪，犯意各別，行為互殊，應予分論併罰。
三、按刑法第59條規定犯罪之情狀可憫恕者，得酌量減輕其刑，
    其所謂「犯罪之情狀」，與同法第57條規定科刑時應審酌之
    一切情狀，並非有截然不同之領域，於裁判上酌減其刑時，
    應就犯罪一切情狀（包括第57條所列舉之10款事項），予以
    全盤考量，審酌其犯罪有無可憫恕之事由（即有無特殊之原
    因與環境，在客觀上足以引起一般同情，以及宣告法定低度
    刑，是否猶嫌過重等等），以為判斷。倘依其情狀處以適當
    有期徒刑，即足以懲儆，並可達防衛社會之目的者，自非不
    可依客觀之犯行與主觀之惡性二者加以考量其情狀，是否有
    可憫恕之處，適用刑法第59條之規定酌量減輕其刑，期使個
    案裁判之量刑，能斟酌至當，符合比例原則（最高法院95年
    度台上字第6157號判決意旨參照）。查被告丙○○、甲○○就犯
    罪事實欄所示之罪，法定最低度刑均為有期徒刑3年，衡以:
(一)被告丙○○於行為時年紀尚輕，且有輕度身心障礙，有被告丙
    ○○之身心障礙之證明在卷可佐（見本院卷第79頁），智識程
    度、社會經驗均有未足，且當時與A女有男女朋友之交往關
    係，亦有Messenger對話紀錄翻拍照片在卷可佐(見109年度
    偵字第7622號卷第71至76頁)，所犯諒屬一時未能克制慾望
    衝動，並始終坦承犯行，已與證人A女及其法定代理人達成
    和解，且已依調解程序筆錄內容履行完畢，有調解程序筆錄
    在卷可查(本院卷第107至108頁)，足見其犯後確有悔意，無
    論客觀犯罪情節或被告主觀惡性，要與具有相當社會經驗之
    成年人濫用與未滿14歲女子之被害人間資訊落差優勢所為犯
    罪有別，縱對被告各處以法定最低度刑猶嫌過重，與其實際
    惡性輕微失諸衡平，非無情輕法重之憾，客觀上足以引起社
    會一般人普遍之同情，堪以憫恕，均依刑法第59條規定酌減
    其刑。
(二)被告甲○○於行為時年紀尚輕，與A女有男女朋友之交往關係
    ，A女並稱被告甲○○為「寶貝」亦有A女於警詢中之證述可佐
    ，所犯諒屬一時未能克制慾望衝動，並已於與證人A女及其
    法定代理人達成和解，且已依調解程序筆錄內容履行完畢，
    有調解程序筆錄、匯款申請書等在卷可查(本院卷第107至10
    8、115頁)，足見其犯後確有悔意，並考量被告尚有二名未
    成年子女須獨力撫養，無論客觀犯罪情節或被告主觀惡性，
    要與具有相當社會經驗之成年人濫用與未滿14歲女子之被害
    人間資訊落差優勢所為犯罪有別，縱對被告處以法定最低度
    刑猶嫌過重，與其實際惡性輕微失諸衡平，非無情輕法重之
    憾，客觀上足以引起社會一般人普遍之同情，堪以憫恕，依
    刑法第59條規定酌減其刑。
四、本院審酌被告丙○○、甲○○行為時與A女均有男女朋友之交往
    關係，知悉A女年齡尚輕，身心發展及性觀念意識均未臻健
    全成熟，僅為一己私慾，罔顧A女之性自主決定權，於A女尚
    無完整同意性行為能力下，對A女為性交行為，侵害A女性自
    主法益，影響A女身心健全發展，所為自不足取；惟斟酌被
    告丙○○、甲○○當時均年紀尚輕，被告丙○○並有輕度身心障礙
    ，考量被告丙○○、甲○○之智識程度、社會經驗，及素行良好
    ，均別無其他犯罪經法院判刑確定，有臺灣高等法院被告前
    案紀錄表2份附卷為佐，對於本件犯行之嚴重性未充分體認
    顯不足取，然一時未能克制慾望衝動所為，究非惡性重大，
    整體犯罪情節未達應予以嚴厲譴責程度，如前所述，並已與
    證人A女及其法定代理人達成和解並履行完畢，及坦承犯行
    之犯後態度，兼衡以被告丙○○、甲○○之智識程度、生活狀況
    等一切情狀，各量處如主文所示之刑。並參以被告丙○○所犯
    各罪罪質相同，侵害同種法益，各行為時間間隔不長，暨被
    告丙○○犯罪行為之不法與罪責程度、各行為所反應被告之人
    格特性與傾向、對被告施以矯正之必要性等裁量內部性界限
    ，爰合併定其應執行刑為如主文所示。
五、被告丙○○、甲○○均未曾因故意犯罪受有期徒刑以上刑之宣告
    ，有被告丙○○、甲○○之臺灣高等法院被告前案紀錄表各一份
    在卷可佐，並已透過其犯後行為表現獲得證人A女及其法定
    代理人之諒解，確有誠摯悔悟之情，僅因一時失慮致罹刑典
    ，經此偵查、審理程序及科刑教訓後，當知所警惕，信無再
    犯之虞，本院認前開宣告之刑均以暫不執行為適當，依刑法
    第74條第1項第1款規定，併宣告緩刑4年，以啟自新。又本
    院考量被告丙○○、甲○○所為對年僅12歲被害人身心造成嚴重
    不良影響，為促使被告丙○○、甲○○日後記取教訓，知所戒惕
    ，預防再犯，爰依刑法第74條第2項第5款規定，諭知被告二
    人均應於緩刑期間內，向檢察官指定之政府機關、政府機構
    、行政法人、社區或其他符合公益目的之機構或團體，提供
    120小時之義務勞務。併依兒童及少年福利與權益保障法第1
    12條之1第1項、刑法第93條第1項第1款、第2款之規定，諭
    知於緩刑期間付保護管束。倘被告違反上開所定負擔情節重
    大，足認原宣告之緩刑難收其預期效果，而有執行刑罰之必
    要，依刑法第75條之1第1項第4款規定，得撤銷其緩刑之宣
    告，併予敘明。又本院考量被告二人依上開規定付保護管束
    及提供義務勞務，已可達預防再犯之效果，顯無必要再依兒
    童及少年福利與權益保障法第112條之1第2項令命其他遵守
    事項，併此敘明。
肆、沒收部分：
    扣案之性侵害證物盒1盒僅為本案之證物，非屬違禁物，亦
    非被告所有供犯罪所用或因犯罪所生之物，亦非犯罪所得，
    爰不予宣告沒收，附此敘明。
據上論斷，應依刑事訴訟法第299條第1項前段，兒童及少年福利
與權益保障法第112條之1第1項，刑法第227 條第1項、第59條、
第51條第5款、第74條第1項第1款、第2項第5款、第93條第1項第
1款、第2款，判決如主文。
本案經檢察官何昇昀起訴，檢察官劉欣雅到庭執行職務。
中　　華　　民　　國　　110 　年　　11　　月　　30　　日
                    刑事第四庭　審判長法官　余仕明
                                法　　　官  黃玉齡
                                法　　　官　許家偉
以上正本證明與原本無異。
如不服本判決應於收受判決後20日內向本院提出上訴書狀，並應
敘述具體理由。其未敘述上訴理由者，應於上訴期間屆滿後20日
內向本院補提理由書(須附繕本)「切勿逕送上級法院」。
告訴人或被害人對於判決如有不服具備理由請求檢察官上訴者，
其上訴期間之計算係以檢察官收受判決正本之日期為準。
中　　華　　民　　國　　110 　年　　11　　月　　30　　日
                                書  記  官　張良煜
附錄本案論罪科刑法條全文：
中華民國刑法第227條
（未成年人）
對於未滿十四歲之男女為性交者，處 3 年以上 10 年以下有期
徒刑。
對於未滿十四歲之男女為猥褻之行為者，處 6 月以上 5 年以下
有期徒刑。
對於十四歲以上未滿十六歲之男女為性交者，處 7 年以下有期
徒刑。
對於十四歲以上未滿十六歲之男女為猥褻之行為者，處 3 年以
下有期徒刑。
第 1 項、第 3 項之未遂犯罰之。